sl-SI: Ocena fleksibilnosti: 1; 10; 2; 3; 4; 5; 6; 7; 8; 9; Drugo
vi: Đánh giá khả năng thích ứng: 1; 10; 2; 3; 4; 5; 6; 7; 8; 9; Khác
el: Αξιολόγηση ευελιξίας: 1; 10; 2; 3; 4; 5; 6; 7; 8; 9; Άλλο
zh-CN: 灵活性评级: 1; 10; 2; 3; 4; 5; 6; 7; 8; 9; 其他
it: Classificazione della flessibilità: 1; 10; 2; 3; 4; 5; 6; 7; 8; 9; Altro
cs: Hodnocení flexibility: 1; 10; 2; 3; 4; 5; 6; 7; 8; 9; Jiné
tr: Esneklik Derecelendirmesi: 1; 10; 2; 3; 4; 5; 6; 7; 8; 9; Diğer
de: Flexibilitätsbewertung: 1; 10; 2; 3; 4; 5; 6; 7; 8; 9; Sonstiges
ko: 유연성 등급: 1; 10; 2; 3; 4; 5; 6; 7; 8; 9; 기타
hu: Rugalmassági minősítés: 1; 10; 2; 3; 4; 5; 6; 7; 8; 9; Egyéb
th: คะแนนความยืดหยุ่น: 1; 10; 2; 3; 4; 5; 6; 7; 8; 9; อื่นๆ
lt-LT: Lankstumo klasė: 1; 10; 2; 3; 4; 5; 6; 7; 8; 9; Kita
pt-BR: Classificação de flexibilidade: 1; 10; 2; 3; 4; 5; 6; 7; 8; 9; Outro
ro-RO: Nivel flexibilitate: 1; 10; 2; 3; 4; 5; 6; 7; 8; 9; Altele
ru: Степень жесткости: 1; 10; 2; 3; 4; 5; 6; 7; 8; 9; Другой
hr-HR: Razina fleksibilnosti: 1; 10; 2; 3; 4; 5; 6; 7; 8; 9; Ostalo
pt-PT: Classificação de flexibilidade: 1; 10; 2; 3; 4; 5; 6; 7; 8; 9; Outro
sv: Flexibilitetsklass: 1; 10; 2; 3; 4; 5; 6; 7; 8; 9; Övrigt
ja: フレキシビリティの評価: 1; 10; 2; 3; 4; 5; 6; 7; 8; 9; その他
fi: Joustavuusluokitus: 1; 10; 2; 3; 4; 5; 6; 7; 8; 9; Muu
da: Fleksibilitetsvurdering: 1; 10; 2; 3; 4; 5; 6; 7; 8; 9; Andet
nb: Fleksibilitetsvurdering: 1; 10; 2; 3; 4; 5; 6; 7; 8; 9; Annet
sk-SK: Hodnotenie flexibility: 1; 10; 2; 3; 4; 5; 6; 7; 8; 9; Iné
zh-TW: 彈性等級: 1; 10; 2; 3; 4; 5; 6; 7; 8; 9; 其他
es: Clasificación de flexibilidad: 1; 10; 2; 3; 4; 5; 6; 7; 8; 9; Otros
fr: Évaluation de la flexibilité: 1; 10; 2; 3; 4; 5; 6; 7; 8; 9; Autre
nl: Flexibiliteitsrating: 1; 10; 2; 3; 4; 5; 6; 7; 8; 9; Andere
bg-BG: Оценка за гъвкавост: 1; 10; 2; 3; 4; 5; 6; 7; 8; 9; Други
en: Flexibility rating: 1; 10; 2; 3; 4; 5; 6; 7; 8; 9; Other
pl: Ocena elastyczności: 1; 10; 2; 3; 4; 5; 6; 7; 8; 9; Inne